【裁判字號】    97,交抗,2524
【裁判日期】    980112
【裁判案由】    違反道路交通管理處罰條例
【裁判全文】
臺灣高等法院刑事裁定                97年度交抗字第2524號
抗  告  人
即受處分人  甲○○
上列抗告人因違反道路交通管理處罰條例案件，不服臺灣板橋地
方法院，中華民國97年11月27日所為裁定（案號：97年度交聲字
第2813號），提起抗告，本院裁定如下：
    主  文
抗告駁回。
    理  由
一、原裁定意旨略以：本件異議人即受處分人於民國97年8月24
    日上午7時54分許，駕駛車號4051-FL號自用小客車，行經最
    高速限為50公里之環河南快速道路中興橋匝道處，以時速62
    公里之速度超速行駛，經雷達測速照相器拍照存證，並由警
    掣單逕行舉發。而上開路段測速照相機是固定式「微電腦雷
    達波型自動採證單功能相機」，每次採證一張，以斜角45度
    發射，最遠可達50公尺，可採證四線車道；相機光圈速度為
    千分之一秒，以斜角依序掃瞄；相片上會顯示：年、月、日
    、時間、當時速度及速限標準。該路段行車速限時速為50公
    里，上開違規地點係屬市區道路，在中興橋匝道入口，設有
    「常有測速照相，請依速限行駛」警告標誌牌及警示牌，提
    醒駕駛人應依規定速限行駛等情，有臺北市政府警察局萬華
    分局97年9月19日北市警萬分交字第09732377500號書函可憑
    。另參酌本件舉發機關所使用之雷達測速照相儀，係經濟部
    標準檢驗局於97年8月8日檢定合格，有效期限至98年8月31
    日乙節，有經濟部標準檢驗局97年8月8日雷達測速儀檢定合
    格證書1紙可憑。因此，本件舉發機關所使用之雷達測速照
    相儀器之準確度，應值得信賴，當無測速錯誤之虞。此外，
    觀諸卷附舉發採證照片所示，於異議人所駕駛之車道上，除
    異議人駕駛之前揭自用小客車外，未見其所辯稱之NISSAN廠
    牌轎車，是異議人上開所辯，難為有利之認定。受處分人既
    於上揭時、地有超速之違規事實，原處分機關據以援引道路
    交通管理處罰條例第40條、第63條第1項第1款（裁決書漏載
    ）及違反道路交通管理事件統一裁罰基準表規定，裁處受處
    分人罰鍰新臺幣1,600元，並記違規點數1點，於法並無違誤
    ，而駁回其異議。
二、抗告意旨略以：抗告人在97年8月24 日早上，由忠孝橋匝道
    入口經環河快速道路返回中和市，行經中興橋時看到NISSAN
    廠牌轎車從中興橋匝道入口超速行駛，在桂林路下匝道前即
    轉入環河快速道路，因當日抗告人與該車車距僅30公尺，當
    時環河快速道路上並無其他車輛，該路段不但是彎道且有牆
    、柱遮蔽，抗告人所駕車輛因而遭雷達測速照相儀器誤拍云
    云。
三、按行車速度，依速限標誌或標線之規定，道路交通安全規則
    第93條第1 項前段定有明文。汽車駕駛人，行車速度，超過
    規定之最高時速，或低於規定之最低時速，除有第43條第 1
    項第2款情形外，處1,200元以上2,400元以下罰鍰，亦為道
    路交通管理處罰條例第40條所明定。又駕駛人駕駛汽車而其
    行車速度，超過規定之最高時速未滿20公里，嗣為警逕行舉
    發，而在舉發通知單上所載之應到案日期前聽候裁決，經主
    管機關調查後仍認定有上開違規行為者，依違反道路交通管
    理事件統一裁罰基準及處理細則第43條、第44條及違反道路
    交通管理事件統一裁罰基準表規定，須處以1600元之罰鍰。
四、經查：抗告人所有車牌號碼4051-FL自用小客車於上揭時、
    地違規超速行駛之事實，有採證相片1幀可證（見原審卷第
    14頁）。而測得本件違規超速行駛之雷達測速器材，經經濟
    部標準檢驗局檢定合格，且仍在有效期限等情，亦有雷達測
    速儀檢定合格證書1紙可憑（見原審卷第15頁）。依卷內抗
    告人車輛違規照片顯示，採證當時除抗告人違規之車輛外，
    並無其他車輛存在，亦無任何牆、柱遮蔽情事，抗告人所辯
    因他人駕車超速從旁經過，其係無端受害云云，洵無可取。
    抗告人仍執前詞，提起抗告，為無理由，應予以駁回。
五、據上論斷，應依道路交通案件處理辦法第26條，刑事訴訟法
    第412條，裁定如主文。
中    華    民    國    98    年     1     月    12    日
                  刑事第二十一庭審判長法  官  蘇隆惠
                                      法  官  楊力進
                                      法  官  許永煌
以上正本證明與原本無異。
不得再抗告。
                                      書記官  江采廷
中    華    民    國    98    年    1     月    12    日


司法院資訊處製作；財團法人民間司法改革基金會備份。
